臺灣新北地方法院刑事判決
110年度訴字第114號
公  訴  人  臺灣新北地方檢察署檢察官
被      告  顏沈弘





上列被告因竊盜等案件，經檢察官提起公訴（109年度偵字第588
8號、109年度偵字第16342號），本院判決如下：
    主  文
顏沈弘犯如附表「主文」欄所示之罪，各處如附表「主文」欄所
示之宣告刑及沒收。不得易科罰金之刑度部分，應執行有期徒刑
壹年叁月。
    事  實
一、顏沈弘意圖為自己不法之所有，基於攜帶兇器竊盜之犯意，
    於民國109年1月23日晚上8時28分前某時許，攜帶客觀上對
    人之生命、身體具有危險性之藍波刀與水果刀各1把，進入
    陳君豪位於新北市○○區○○○路00號2樓之倉庫內（下稱系爭倉
    庫），竊取陳君豪之妻女所有之手提包1個、圍巾1條、黑色
    女性內衣2件、裙子1件、梳子3把及絲襪1條（價值約為新臺
    幣【下同】1,000元）。嗣經陳君豪進入上開倉庫時，察覺
    顏沈弘藏匿於該倉庫內廁所中，始報警處理，並扣得上開手
    提包1個、圍巾1條、黑色女性內衣2件、裙子1件、梳子3把
    及絲襪1條（已發還陳君豪）。
二、顏沈弘另起意圖為自己不法之所有，基於侵入住宅竊盜之犯
    意，於109年4月23日早上10時前某時許，以不詳方式侵入黃
    俊熙位於新北市○○區○○街00號住處6樓，徒手竊取黃俊熙所
    有之現金1萬1,000元、美金20元、手機2支、聯邦銀行提款
    卡1張、郵局存簿1本、郵局金融卡1張、建物登記第二類謄
    本2張、手錶1支、印章10枚及黑色側背包1個。嗣顏沈弘於1
    09年4月25日晚上6時45分在新北市土城區中央路2段及慶利
    街口因另案遭通緝而為警逮捕，並扣得上開遭竊物中之美金
    20元、手機1支、聯邦銀行提款卡1張、郵局存簿1本、郵局
    金融卡1張、建物登記第二類謄本2張、手錶1支、印章7枚及
    黑色側背包1個（已發還黃俊熙）。
三、顏沈弘被警方於109年4月25日逮捕，於當日晚上8時許在新
    北市○○區○○路00號新北市政府警察局土城分局內，其明知林
    承佑係新北市政府警察局土城分局警員，屬依法執行職務之
    公務員，竟於林承佑依法對其執行搜身時，基於妨害公務之
    犯意，以口部咬林承佑之左側手臂，致其受有左手前臂表層
    咬傷之傷害。
四、案經陳君豪訴由新北市政府警察局三重分局，黃俊熙、林承
    佑訴由新北市政府警察局土城分局報告臺灣新北地方檢察署
    檢察官偵查起訴。
　　理  由
壹、證據能力：
    按被告以外之人於審判外之陳述，雖不符刑事訴訟法第159
    條之1 至第159 條之4 之規定，而經當事人於審判程序同意
    作為證據，法院審酌該言詞陳述或書面陳述作成時之情況，
    認為適當者，亦得為證據；當事人、代理人或辯護人於法院
    調查證據時，知有刑事訴訟法第159 條第1 項不得為證據之
    情形，而未於言詞辯論終結前聲明異議者，視為有前項之同
    意，刑事訴訟法第159 條之5 第1 項、第2 項定有明文，經
    查，本判決下列所引用之被告以外之人於審判外之陳述，業
    經本院於審理中依法定程序調查，且檢察官與被告迄本院言
    詞辯論終結前均未聲明異議，被告在本院準備程序中經本院
    對其提示本院卷證之所有證據資料清單並告以要旨，其僅針
    對事實欄二所為被訴犯行為實體答辯（見本院卷第206頁）
    ，並未見其對證據能力有何爭執的表示，本院審酌上開證據
    資料製作時之情況，尚無違法不當及證明力明顯過低之瑕疵
    ，認為以之作為證據應屬適當，爰依刑事訴訟法第159 條之
    5 規定，認前揭證據資料均有證據能力。
貳、實體方面：
一、認定犯罪事實所憑之證據及理由：
  ㈠事實欄部分： 　　
　⒈訊據被告固坦承於事實欄所示之時地在該處，且其有帶
　　藍波刀與水果刀各1把，惟矢口否認有何犯行，辯稱：我是
    要承租系爭倉庫，而且我之前就有打電話和出租人即告訴人
    陳君豪聯繫要看該處，至系爭倉庫時因想大號就去廁所裡，
    陳君豪在廁所外敲門時，我有說：「我要跟你租屋，我肚子
    不舒服」等語，陳君豪報警後被警方帶回去扣到如事實欄
    所示之手提包等物，都是我前女友的，並非是陳君豪家人的
    ，我沒有竊盜云云。
　⒉惟查：
　⑴被告不曾打電話給陳君豪表示要承租系爭倉庫，陳君豪於事
    實欄一所示之時間，至其所有之系爭倉庫整理東西，因想上
    廁所，然廁所的門被從內鎖上，打不開，其知道廁所內有人
    ，就請該人出來，但該人都未出聲，該人從未說：「我要跟
    你租屋，我肚子不舒服」之類的話，陳君豪只好報警，警方
    到了之後請被告自己出來，被告一開始還是不出來，警方就
    說要破門，被告才出來，警方將被告帶回警局，在被告身上
    內有搜出藍波刀與水果刀各1把，並有將全部東西從袋子倒
    出來，其中手提包1個、圍巾1條、黑色女性內衣2件、裙子1
    件、梳子3把及絲襪1條等物是陳君豪之妻女所有之物，其不
    會認錯等情，業經證人陳君豪在本院審理中證述明確（見本
    院卷第285至308頁）。而被告在警方來了之後，警方請被告
    自己出來，被告一開始還是不出來，警方轉動廁所門把鎖仍
    無法打開，警方表示被告再不出來就要踹門，被告才出來被
    警方帶回，上情暨其與警方、告訴人與其妻之對話等情，業
    經本院當庭勘驗警方之密錄器錄影光碟，製有勘驗筆錄及擷
    圖附卷稽（見本院卷第309至315頁、第327至351頁）。
　⑵此外，並有系爭倉庫現場、藍波刀與水果刀以及陳君豪之妻
    女所有被竊之物品照片在卷足憑(見偵字第5888號卷第51至5
    8頁），而如事實欄所示被告之妻女被竊之物品，業經告訴
    人陳君豪領回一節，亦有贓物認領保管單附卷可稽（見偵字
    第5888號卷第61頁）。　
　⑶被告辯稱曾打電話給陳君豪表示要承租系爭倉庫，以及其在
    廁所內對陳君豪說說：「我要跟你租屋，我肚子不舒服」云
    云，惟並未有被告所稱的上情，業經證人陳君豪到庭證述明
    確，顯見被告上開辯解，僅係畏罪卸責之詞，並不足採。
　⑷綜上，被告確有為事實欄所示之攜帶兇器竊盜犯行，事證明
    確，應予依法論科。 　
  ㈡事實欄部分： 　
　  訊據被告矢口否認有何此部分之犯行，惟查：
　⒈黃俊熙如何於109年4月23日早上10時許，在其位於新北市○○
    區○○街00號住處6樓，發現其所有之現金1萬1,000元、美金2
    0元、手機2支、聯邦銀行提款卡1張、郵局存簿1本、郵局金
    融卡1張、建物登記第二類謄本2張、手錶1支、印章10枚及
    黑色側背包1個等物遭竊等情，業經其在警詢（見偵字第163
    42號偵查卷第21至30頁）與偵查中（見同上偵查卷第97至99
    頁)證述明確。再被告於109年4月25日晚上6時45分在新北市
    土城區中央路2段及慶利街口因另案遭通緝而為警逮捕，並
    扣得上開遭竊物中之美金20元、手機1支、聯邦銀行提款卡1
    張、郵局存簿1本、郵局金融卡1張、建物登記第二類謄本2
    張、手錶1支、印章7枚及黑色側背包1個，前開所扣得之物
    品業已發還告訴人黃俊熙等情，亦有卷附警方扣押物 品目
    錄表（見同上偵查卷第39至41頁）、告訴人黃俊熙所簽立之
    警方證物認領保管單(見同上偵查卷第61頁）可稽。
　⒉又警方以棉棒採集在告訴人黃俊熙上址住處後陽台走道地面
    所發現之菸蒂與在廁所馬桶中所發現被人飲用過之可樂1 瓶
    的瓶口的DNA ，以及併同將告訴人黃俊熙唾液棉棒送鑑定結
    果，認與被告之DNA-STR型別相符，此亦有新北市政府警察
    局三重分局刑案現場勘查報告(見偵字第16342號卷第121至1
    33頁）以及新北市政府警察局109年6月3日鑑驗書在卷足憑
    （見同上偵查卷第133至134頁）。足見在告訴人黃俊熙上址
    住處竊盜之人確為被告無疑，當無疑義。
　⒊綜上，被告確有為事實欄所示之侵入住宅竊盜犯行，事證明
    確，應予依法論科。　 
　㈢事實欄部分：　
　⒈訊據被告固坦承於事實欄所示時地有以口部咬警員林承佑之
    左側手臂等情，惟矢口否認有何妨害公務之犯行，辯稱：「
    警方5、6個人壓制我1個，要強行脫掉我的褲子跟我的內褲
    ，我的2隻手、2隻腳都被銬，強行這樣脫，我是平常的男人
    ，我可以反抗吧，他在派出所裡面強行要把我全身脫光，應
    該不至於搜身搜成這樣吧，我那天是通緝犯，我身上完全都
    沒有任何藥，他5、6個人強行這樣拉，說真的我實在會痛，
    我有咬人，我被5、6個人這樣把我制服也算我不對，因為我
    覺得我被人欺負，而且他們5、6個人一直用我，我的手和腳
    真的很痛，我家裡還有驗傷單，我是沒有告他傷害而已。」
    云云。
　⒉惟查：
　⑴被告如何被警方於109年4月25日逮捕，於當日晚上8時許在
　　新北市政府警察局土城分局內，對於穿著警察制服之警員林
    承佑以口咬其左側手臂，致其受有左手前臂表層咬傷之傷害
    ，而警方在逮捕被告或對被告搜身過程中並沒有對被告使用
    暴力等情，業經證人林承佑在偵查中證述明確（見偵字第16
    342號卷第89至92頁），並有警員林承佑以及副所長張耀霖
    所出具之職務報告（見同上偵查卷第63頁）在卷足憑 。而
    警員林承佑確受有左手前臂表層咬傷之傷害等情，亦有卷附
    土城醫院所開立之診斷證明書可稽（見同上偵查卷第65頁）
    。
　⑵況檢察官當庭勘驗警方之密錄器畫面，勘驗結果如下：「畫
    面中被告上手銬被銬在派出所鐵欄杆，警方表示欲對其進行
    搜身，被告不服，嗣後在場警員2至3名脫去被告的衣服，在
    影片時間約2分28秒被告以口部咬畫面中戴藍色手套的人。
    」，此有勘驗筆錄附卷可稽（見同上偵查卷笫91頁）。況證
    人即警員林承佑在偵查中亦證稱：被告是在搜身過程中咬人
    的(見同上偵查卷第91頁），足徵被告是在對於依法執行職
    務之警員施強暴之行為，堪以認定。㙊 　　
　⒊綜上，被告確有為事實欄所示之妨害公務犯行，事證明確，
    應予依法論科。
二、論罪：
　㈠核被告就事實欄所為，係犯刑法第321條第1項第3款攜帶兇
    器竊盜罪。至於告訴人陳君豪之上址處所，係供倉庫而非住
    宅使用，而陳君豪與家人平常不會住在該處等情，亦經證人
    陳君豪在本院證述明確（見本院卷第291頁），顯見該處究
    其性質僅係建築物，且非有人居住，並不構成刑法第321條
    第1項第1款之侵入住宅或有人居住之建築物之加重要件，亦
    予敘明。至於起訴書所載之被告之行為尚構成刑法第306條
    之無故侵入他人住宅或建築物之罪，惟依刑法第308條之規
    定，此部分是屬於告訴乃論罪之罪，然遍查全卷均無告訴人
    陳君豪就此部分為提出告訴之意思表示，本應為公訴不受理
    之諭知，惟起訴書認此部分與經本院認定有罪之攜帶兇器竊
    盜罪具有想像競合犯之裁判上一罪關係，爰就此部分不另為
    公訴不受理之諭知。
　㈡核被告就事實欄所為，係犯刑法第321條第1項第1款侵入住
    宅竊盜罪。
　㈢核被告就事實欄所為，係犯修正前刑法第135條第1項妨害公
    務執行罪。被告於事實欄三行為後，刑法第135條業於110年
    1月20日修正公布，就刑法第135條第1項規定而言，該次修
    正提高罰金刑之數額，亦即修正前「9千元以下罰金」提高
    至「30萬元以下罰金」，經新舊法比較，修正後刑法第135
    條第1項規定並無較有利於被告，依刑法第2條第1項前段規
    定，應適用修正前規定。被告所為之此部分犯行，雖亦使警
    員林承佑受有左手前臂表層咬傷之傷害，此部分起訴書認為
    被告亦涉犯刑法第277條第1項之傷害罪嫌，惟依刑法第287
    條之規定，此部分是屬於告訴乃論罪之罪，而告訴人林承佑
    業已就此部分撤回告訴，此有撤回告訴狀在卷足憑（見本院
    審訴卷第83頁），本就此部分應為公訴不受理之諭知，然起
    訴書認此部分與經本院認定有罪之妨害公務執行罪間具有想
    像競合犯之裁判上一罪關係，爰就此部分不另為公訴不受理
    之諭知（按被告被訴傷害案件，雖係屬於合議案件，然告訴
    人林承佑就傷害部分業已撤回告訴，本院為不另為公訴不受
    理之諭知，而此部分並非是顯現在主文上，原則上無既判力
    ，且被告被訴傷害部分本院並未為實體審理，僅為程序性的
    不另為不受理之諭知，除了傷害案件之外的本案被告所犯加
    重竊盜與妨害公務等案件均非係屬於合議案件，係屬於獨任
    案件，為了訴訟經濟以及不浪費寶貴的司法資源，本院以獨
    任程序為之，並未妨害到被告的任何訴訟上或程序上之權利
    ，亦予敘明）。
三、至起訴書雖認被告本件犯行應論以累犯，然並未就被告構成
    累犯之事實及應加重其刑之事項具體指出相關證明方法，是
    參最高法院110年度台上大字第5660號裁定意旨，本院尚毋
    庸依職權調查並為相關之認定，爰僅將被告之前科紀錄列入
    刑法第57條第5款「犯罪行為人之品行」之量刑審酌事由，
    附此敘明。
四、科刑審酌事由：
　　爰審酌被告多次犯加重竊盜犯行，以攜帶兇器或侵入他人住
    居之方式為竊盜犯行，對於社會大眾之住居安全甚有危害，
    且以口部對於依法執行職務之警員咬其左側手臂，惡性非輕
    ；又被告在證據如此明確之下，竟矢口否認全部犯行，雖否
    認犯行是被告之權利，惟本院在刑度上無從據以對其為任何
    有利之處斷，益見被告犯後實無任何悔意；又被告業已與警
    員林承佑達成和解，而獲得其原諒，此有本院調解筆錄在卷
    足憑（見本院審訴卷第81至82頁），另就竊盜犯行部分被告
    亦未賠償告訴人任何損失，本院認不宜對被告輕縱，否則無
    異縱容此等危害居家安全的竊盜犯罪，而失去法院是公平正
    義的最後一道防線特別是保障被害人人權的立場等一切情狀
    ，就被告所犯上開諸罪部分，各量處如主文所示之刑，並就
    不得易科罰金部分之刑度定應執行有期徒刑1年3月，以資懲
    儆。 
五、沒收：
　㈠被告持之以犯事實欄攜帶兇器竊盜犯行所使用之兇器-藍波
    刀與水果刀各1把，係被告所有供其犯此部分犯行所用之物
    ，雖未扣案，仍應依刑法第38條第2 項之規定宣告沒收，並
    依刑法第38條第4項之規定，諭知於全部或一部不能沒收或
    不宜執行沒收時，追徵其價額。
　㈡未扣案如附表二所示之物，係被告為事實欄所示加重竊盜犯
    行之犯罪所得，應依刑法第38條之1第1項之規定宣告沒收，
    並依刑法第38條之1第3項之規定，諭知於全部或一部不能沒
    收或不宜執行沒收時，追徵其價額。
　㈢至於被告所犯事實欄、竊盜犯行所竊得財物已發還告訴人
    部分，依刑法第38條之1第5項之規定，不予宣告沒收。
據上論斷，應依刑事訴訟法第299 條第1 項前段，判決如主文。
本案經檢察官劉家瑜起訴，由檢察官顏汝羽、陳盈錦、鄭心慈到
庭執行職務。
中　　華　　民　　國　　111 　年　　7 　　月　　12　　日
              刑事第二庭    法　官  許必奇
如不服本判決應於送達後20日內向本院提出上訴狀。
                            書記官　陳秀慧
中　　華　　民　　國　　111 　年　　7 　　月　　12　　日
附錄本案論罪科刑法條全文：
中華民國刑法第321條
犯前條第 1 項、第 2 項之罪而有下列情形之一者，處 6 月以
上 5 年以下有期徒刑，得併科 50 萬元以下罰金：
一、侵入住宅或有人居住之建築物、船艦或隱匿其內而犯之。
二、毀越門窗、牆垣或其他安全設備而犯之。
三、攜帶兇器而犯之。
四、結夥三人以上而犯之。
五、乘火災、水災或其他災害之際而犯之。
六、在車站、港埠、航空站或其他供水、陸、空公眾運輸之舟、
    車、航空機內而犯之。
前項之未遂犯罰之。
修正前中華民國刑法第135條
對於公務員依法執行職務時，施強暴脅迫者，處3年以下有期徒
刑、拘役或9千元以下罰金。
意圖使公務員執行一定之職務或妨害其依法執行一定之職務或使
公務員辭職，而施強暴脅迫者，亦同。
犯前二項之罪而有下列情形之一者，處6月以上5年以下有期徒刑
：
一、以駕駛動力交通工具犯之。
二、意圖供行使之用而攜帶兇器或其他危險物品犯之。
犯前三項之罪，因而致公務員於死者，處無期徒刑或7年以上有
期徒刑；致重傷者，處3年以上10年以下有期徒刑。

附表一
編號 犯罪事實 主文 1 事實欄一 顏沈弘犯攜帶兇器竊盜罪，處有期徒刑捌月。未扣案藍波刀及水果刀各壹支均沒收，於全部或一部不能沒收或不宜執行沒收時，追徵其價額。  2 事實欄二 顏沈弘犯侵入住宅竊盜罪，處有期徒刑拾月。未扣案如附表二所示之物均沒收，於全部或一部不能沒收或不宜執行沒收時，追徵其價額。 3 事實欄三 顏沈弘犯妨害公務執行罪，處拘役貳拾日，如易科罰金以新臺幣壹仟元折算壹日。   

附表二
編號 物品名稱及數量   1 現金新臺幣壹萬壹仟元    2 行動電話壹支   3 印章叁枚